

Full Stack Devepoler con formacion en ingenieria de Telecomunicaciones, tengo experiencia trabajando con React, Redux, NodeJs, entre otras tecnologias.

Me considero una persona proactiva, con pensamiento analitico, buena comunicacion, con la finalidad de siempre aprender más.



## CONTACTO

Celular: (011) 6403-9362

Correo: araujoalexandracs97@gmail.com

Domicilio: CABA, Argentina

Edad: 25 años

LinkedIn: /alexandra-carolina-araujo-

sangronis-4568a8154/

-----



## **EDUCACIÓN**

#### **UNEFA**

Ingenieria de telecomunicaciones 2013- 2018

### **Bootcamp SoyHenry**

Full Stack Developer Agosto 2022-Noviembre 2022

# ALEXANDRA ARAUJO

FULLSTACK WEB DEVELOPER



## **EXPERIENCIA LABORAL**

### **FULL STACK DEVELOPER**

Henry - CoinTracker, Octubre 2022 - Noviembre 2022

- Desarrollo de aplicacion para el seguimiento de criptomonedas.
- Consumo de API, manejo de datos BDD, relaciones y diseño en Figma.
- Analisis de iniciativas y flujos de procesos (RFC, etc)
- Mantenimiento preventivo y correctivo de aplicaciones

### Henry - Dogs, Septiembre 2022 - Octubre 2022

- Desarrollo de aplicacion, CRUD completo desarrollado en Node.js con Express. El front se realizo utilizando React, Redux y CSS puro
- Consumo de API.
- Manejo de datos PostgreSQL y relaciones.
- Mantenimiento preventivo y correctivo de aplicaciones



## **HABILIDADES**

-JavaScript -Git
-Reactjs -HTML
-Redux -SASS
-Nodejs -CSS
-Express -GULP
-MongoDB -SCRUM
-PostgreSQL -TypeScript

-React Native